【裁判字號】    89,訴,2237
【裁判日期】    891213
【裁判案由】    毒品危害防制條例
【裁判全文】
臺灣臺中地方法院刑事判決                        八十九年度訴字第二二三七號
    公  訴  人  臺灣臺中地方法院檢察署檢察官
    被      告  乙○○
右列被告因毒品危害防制條例案件，經檢察官提起公訴（八十九年度毒偵字第二二三
七號），及移送併辦（八十九年度毒偵字第六八六八號），本院判決如左：
    主  文
乙○○連續施用第二級毒品，累犯，處有期徒刑捌月。扣案之安非他命壹小包（驗餘
淨重約零點貳參公克）及殘餘安非他命之吸食器壹組，均沒收銷燬之。
被訴施用第一級毒品部分無罪。
    事  實
一、乙○○曾於民國八十四年間因違反肅清煙毒條例及麻醉藥品管理條例案件，分別
    經法院判處有期徒刑三年二月及七月，並定其應執行刑三年七月確定，甫於八十
    九年三月十五日執行完畢。再於八十九年二月間因施用毒品案件，經本院裁定執
    行觀察、勒戒後，因無繼續施用毒品之傾向，由台灣台中地方法院檢察署檢察官
    於八十九年三月二日以八十九年度毒偵字第四九一號為不起訴處分確定。猶不知
    悔改，於五年內，復基於概括之犯意，自八十九年四月間某日起至同年八月十五
    日止，在台中縣大雅鄉○○○路五四七號四樓住處等地，連續多次非法施用第二
    級毒品安非他命。嗣先於八十九年七月十三日下午九時許，在台中縣后里鄉○○
    路六九號前為警查獲；再於八十九年八月十五日下午九時許，在上址為警查獲，
    並扣得其所有之安非他命一小包（驗餘淨重約○．二三公克）及殘餘安非他命之
    吸食器一組。經本院以八十九年度毒聲字第五○二五號裁定送勒戒處所觀察、勒
    戒後，認有繼續施用毒品之傾向。
二、案經台中縣警察局移送台灣台中地方法院檢察署檢察官偵查起訴。
    理  由
壹、有罪部分：
一、訊據被告乙○○坦承右揭施用第二級毒品之犯行不諱，復有台中縣衛生局檢驗尿
    水報告書、行政院衛生署豐原醫院（下稱豐原醫院）診斷證明書各一紙、扣案第
    二級毒品安非他命一小包（驗餘淨重約○．二三公克）、殘餘安非他命之吸食器
    一組及法務部調查局（八九）陸（一）字第八九○八五七三六號檢驗通知書一紙
    可資佐證。又被告前因施用毒品案件，經依本院裁定送觀察、勒戒後，認無繼續
    施用毒品傾向，業經台灣台中地方法院檢察署檢察官於八十九年三月二日以八十
    九年度毒偵字第四九一號處分不起訴確定，有該不起訴處分書一份在卷足憑，其
    於五年內再犯毒品危害防制條例第十條之罪，經裁定送觀察、勒戒，認有繼續施
    用毒品之傾向，有本院八十九年度毒聲字第五○二五號裁定及台灣台中看守所附
    設勒戒所於八十九年九月五日函送之「有無繼續施用毒品傾向證明書」各一份附
    卷可參。本件事證明確，被告之犯行洵堪認定。
二、核被告所為，係犯毒品危害防制條例第十條第二項之施用第二級毒品罪。其持有
    第二級毒品安非他命之低度行為為施用之高度行為所吸收，不另論罪。而其先後
    多次施用第二級毒品安非他命之犯行，時間緊接，犯罪構成要件相同，顯係基於
    概括犯意反覆為之，應依刑法第五十六條連續犯規定，論以一罪並加重其刑。而
    移送併案審理部分，已據公訴人起訴，為起訴效力所及，本院自得併予審究，附
    此敘明。又被告曾於八十四年間因違反肅清煙毒條例及麻醉藥品管理條例案件，
    分別經法院判處有期徒刑三年二月及七月，並定其應執行刑三年七月確定，於八
    十九年三月十五日執行完畢（有台灣高等法院檢察署刑案紀錄檢覆表一份在卷足
    按），其於五年之內，再犯本件有期徒刑以上之本罪，為累犯，應依刑法第四十
    七條之規定遞加重其刑。爰審酌被告多次施用具有成癮性毒品之犯行，危害身心
    甚鉅，惟犯罪後坦承犯行，態度尚佳等一切情狀，量處如主文所示之刑。扣案之
    安非他命一小包（驗餘淨重約○．二三公克）及殘餘安非他命之吸食器一組（內
    安非他命量微無法稱重，且安非他命殘渣並與所附著之吸食器無法剝離），均應
    依毒品危害防制條例第十八條第一項前段宣告沒收銷燬之。
貳、無罪部分：
一、公訴意旨略以：被告基於概括之犯意，自八十九年四月間某日起至同年八月十五
    日止，在上址住處等地等地，連續多次非法施用第一級毒品海洛因。嗣於八十九
    年八月十五日下午九時許，在上址為警查獲，並扣得大麻二根，因認被告涉有毒
    品危害防制條例第十條第一項之施用第一級毒品罪嫌。
二、按犯罪事實應依證據認定之，無證據不得推定其犯罪事實；且不能證明被告犯罪
    者，應諭知無罪之判決，刑事訴訟法第一百五十四條及第三百零一條第一項分別
    定有明文。訊據被告迭於警、偵訊及本院審理時堅詞否認有何右揭施用第一級毒
    品之犯行，辯稱：伊未施用海洛因，扣案大麻、煙頭等物亦非伊所有等語。經查
    被告於八十九年七月十三日經警採取尿液送請台中縣衛生局以ＦＰＩＡ（０．２
    ｕｇ＼ｍｌ）之檢驗方法檢驗，結果未檢出有嗎啡反應，有該局之檢驗尿水報告
    書一紙在卷可按。再者，被告於八十九年八月十五日經警採取尿液送請豐原醫院
    檢驗，結果該醫院僅檢出有安非他命之陽性反應，並未就有無嗎啡反應加以檢驗
    ，且被告之尿液檢驗體已經銷毀，未能為進一步之檢驗等節，有豐原醫院出具之
    診斷證明書一紙及本院公務電話紀錄二份在卷可稽。雖被告於八十九年八月十六
    日經移送台灣台中看守所附設勒戒處所執行觀察勒戒時，亦經該所採取尿液送由
    長昕生活事業股份有限公司新東分公司（下稱長昕公司）以初篩之檢驗方法檢驗
    ，結果嗎啡類呈陽性反應，有長昕公司之濫用藥物尿液檢驗報告一紙附卷足參。
    惟台中縣衛生局之ＦＰＩＡ（０．２ｕｇ＼ｍｌ）檢驗方法，較諸長昕公司之初
    篩檢驗方法為精確，故應以台中縣衛生局之檢驗結果為憑，而長昕公司以初篩所
    為之檢驗結果，未再以較精確之檢驗方法為確認，尚難遽採為不利於被告之證據
    。又扣案之疑似「大麻」二根及煙頭四個，經送法務部調查局鑑定，結果雖該疑
    似「大麻」二根均係摻有第一級毒品海洛因成份之香煙，而該煙頭四個均無毒品
    反應等節，有上開法務部調查局之檢驗通知書一紙在卷足按。惟證人甲○○於八
    十九年十一月二十九日本院審理時結證稱：「（警察於八十九年八月十五日下午
    九時，在台中縣大雅鄉○○○路五四七號四樓搜索時，你是否有在場？）是」、
    「扣案物品是否你的？〔提示搜索扣押證明筆錄〕〔包括安非他命、疑似「大麻
    」二根、煙頭殘渣四個及吸食器一組〕除了安非他命、吸食器之外，其餘的東西
    都是我的」、「（有無吸食海洛因？）有」、「（是否有與被告一起吸海洛因？
    ）沒有，也沒有看過被告吸海洛因」等情。顯見上開摻有第一級毒品海洛因成份
    之香煙應係證人甲○○所有，並非被告所有。綜上所述，被告所辯未施用海洛因
    等語，應堪採信。此外，本院復查無其他積極證據，足資證明被告確有如公訴人
    所指施用第一級毒品之犯行，是被告此部分犯罪不能證明，應為無罪之諭知。
據上論斷，應依刑事訴訟法第二百九十九條第一項前段、第三百零一條第一項，毒品
危害防制條例第十條第二項、第十八條第一項前段、第二十條第三項前段，刑法第十
一條前段、第五十六條、第四十七條，判決如主文。
中      華      民      國    八十九    年     十二     月     十三     日
                                      臺灣臺中地方法院刑事第六庭
                                          法  官  許  秀  芬
右正本證明與原本無異。
如不服本判決，應於判決送達後十日內，向本院提出上訴狀。
                                          書記官
中      華      民      國    八十九    年     十二     月     十四     日
附錄條文：毒品危害防制條例第十條第二項
施用第二級毒品者，處三年以下有期徒刑。


司法院資訊處製作；財團法人民間司法改革基金會備份。
